臺灣士林地方法院小額民事判決
111年度士小字第1179號
原      告  三芝熱帶嶼社區管理委員會

法定代理人  王世傑  
被      告  許家銘  
上列當事人間給付管理費事件，於民國111年6月15日言詞辯論終
結，本院判決如下：
　　主  文
被告應給付原告新臺幣柒仟肆佰壹拾元。
訴訟費用新臺幣壹仟元由被告負擔。
本判決得假執行。　　
　　事實及理由要領
一、按訴狀送達後，原告不得將原訴變更或追加他訴；但請求之
    基礎事實同一、擴張或減縮應受判決事項之聲明者，不在此
    限，民事訴訟法第255條第1項但書第2款、第3款定有明文。
    又依同法第436條之23準用第436條第2項之規定，前揭規定
    於小額訴訟程序亦適用之。查原告起訴時訴之聲明為：「被
    告應給付原告新臺幣（下同）11160元，及自起訴狀繕本送
    達翌日起至清償日止，按年息5％計算之利息。」，嗣於訴訟
    程序進行中，原告減縮請求管理費之金額及利息，並變更訴
    之聲明為：「被告應給付原告7410元。」，核其上開變更請
    求部分，應屬減縮應受判決事項之聲明，揆諸前揭之規定，
    應予准許。又被告經合法通知，無正當理由而不於調解期日
    到場，爰依民事訴訟法第436條之12第1項之規定，准依到場
    原告之聲請，命即為訴訟之辯論，並由其一造辯論而為判決
    。
二、原告起訴主張：原告為三芝熱帶嶼社區（下稱系爭社區）之
    區分所有權人推選管理委員而組織成立之管理組織，並依法
    申請備查在案，而被告自民國108年2月起為系爭社區門牌號
    碼新北市○○區○○街00號2樓房屋（下稱系爭房屋）之所有權
    人，依公寓大廈管理條例第18條及系爭社區管理規約規定，
    負有依規約及區分所有權人會議決議繳納公共基金及管理費
    之義務，依系爭社區管理費催繳管理辦法第3條、第4條之規
    定，若未按時繳足管理費，於年度終了，管委會得對區分所
    有權人提起訴訟追討，並按欠繳金額加收5％之滯納金，另依
    系爭社區管理經費收支辦法第2條之規定，住戶管理費依權
    狀面積以每月每坪50元收費；詎被告未依前開規定繳納，每
    月僅繳納部分管理費而欠繳475元，迄今尚積欠110年1月起
    至111年3月共15期之管理費差額計7125元(計算式：475元×1
    5=7125元)，另就110年1月至12月欠繳之管理費請求滯納金2
    85元(計算式：【475元×12月】×5％=285元)，合計7410元，
    經原告催繳仍未繳納，並以存證信函催繳亦未獲置理，爰依
    公寓大廈管理條例、系爭社區管理規約、管理經費收支辦法
    及管理費催繳管理辦法之法律關係提起本件訴訟，並聲明被
    告應給付原告7410元。
三、被告雖未於言詞辯論期日到場，然其先前所提之民事答辯狀
    則以：有關變更管理費繳費坪數計算之基準，依法應經社區
    區分所有權人會議議決通過，且應公告後實施，不得溯及既
    往等語資為抗辯，並聲明請求駁回原告之訴。　　
四、得心證之理由：
　  原告主張被告自民國108年2月起為系爭房屋之所有權人，而
    系爭社區訂有管理規約、管理經費收支辦法、管理費催繳管
    理辦法，住戶管理費依權狀面積以每月每坪50元收費，若未
    按時繳足管理費，於年度終了，管委會得對區分所有權人提
    起訴訟追討，並按欠繳金額加收5％之滯納金，被告迄今尚積
    欠110年1月起至111年3月止，以上開約定計算之管理費差額
    =7125元及滯納金285元合計7410元之事實，業據原告提出與
    其所述相符之系爭社區住戶規約、管理經費收支辦法、管理
    費催繳管理辦法、建物登記第三類謄本、郵局存證信函及郵
    件收件回執、區分所有權人會議紀錄、管理委員會會議紀錄
    等影本為證；而被告雖以上開內容具狀置辯，然依系爭社區
    住戶規約第22條第5款規定：「關於管理經費之收支、管理
    ，授權管理委員會以經區分所有權人會議通過之管理費訂定
    『管理經費收支辦法』。」、第26條規定：「關於管理費之催
    收，授權管理委員費訂定『管理費催繳管理辦法』。」，而依
    系爭社區管理經費收支辦法（98年8月15日修正）第二條、2
    「管理費」規定為「不論已、未遷入戶，其區分所有權人均
    應按下列標準繳納管理費，按權狀面積計每坪每月60元(單
    位：新台幣/元，不足坪之餘數以：0.5坪計算，0.55~0.99
    坪按一坪計算)」，嗣於108年12月5日修正第二條、2「管理
    費」規定為「不論已、未遷入戶，其區分所有權人均應按下
    列標準繳納管理費，按權狀面積計每坪每月50元(依108年第
    22屆區分所有權人會議決議)(單位：新台幣/元，不足坪之
    餘數以：0.5坪計算，0.55~0.99坪按一坪計算)」，並依卷
    附之系爭社區第22屆第2次區分所有權人會議紀錄所載，決
    議109年調降管理費改成每坪每月50元，參以卷附之系爭社
    區管理委員會第23屆第2次會議紀錄之住戶提案七之決議2「
    同意自110年1月1日起AB區之車位坪數要依規約，依本社區
    三芝熱帶嶼社區管理經費收支辦法恢復列入收管理費之坪數
    ，並先公告週知。」等內容，經前後勾稽相關規定，堪認系
    爭社區依權狀面積計算應繳交管理費乙節，業於98年8月15
    日修正系爭社區管理經費收支辦法前即已議定，且區分所有
    權之繼受人，應於繼受前向管理負責人或管理委員會請求閱
    覽或影印公寓大廈管理條例第35條所定文件，並應於繼受後
    遵守原區分所有權人依本條例或規約所定之一切權利義務事
    項，公寓大廈管理條例第24條第1項亦有明文，是原告主張
    依卷附之建物登記第三類謄本，核算其上所載建物面積、附
    屬建物面積及共有部分面積之坪數而收取管理費，自屬有據
    。從而，原告依上開法律關係，求為判決如主文第1項所示
    ，為有理由，應予准許。
五、本件事證已臻明確，兩造其餘攻擊防禦方法及舉證，經核與
    判決結果不生影響，無逐一論列之必要，併予敘明。　　
六、本件係就民事訴訟法第436條之8第1項適用小額訴訟程序所
    為被告敗訴之判決，依同法第436條之20規定，應依職權宣
    告假執行，另依同法第78條之規定職權確定訴訟費用額為10
    00元（第一審裁判費），應由被告負擔。
中　　華　　民　　國　　111 　年　　6 　　月　　29　　日
                  士林簡易庭  法  官  黃雅君
　　　　　　　　　
以上正本係照原本作成。
如不服本判決，應於送達後20日內，向本院提出上訴狀並應記載
上訴理由，表明關於原判決所違背之法令及其具體內容與依訴訟
資料可認為原判決有違背法令之具體事實，如於本判決宣示後送
達前提起上訴者，應於判決送達後20日內補提上訴理由書（須附
繕本）。
中　　華　　民　　國　　111 　年　　6 　　月　   29　日
                              書記官  吳俊明